【裁判字號】    90,台上,44
【裁判日期】    900111
【裁判案由】    回復原狀
【裁判全文】
最高法院民事裁定                                    九十年度台上字第四四號
    上  訴  人  甲○○
                丁○○
    右二人共同
    訴訟代理人  陳中堅律師
    被 上訴 人  大驊建設事業股份有限公司
    法定代理人  蔡秉勳
    被 上訴 人  丙○○
                乙○○
右當事人間請求回復原狀事件，上訴人對於中華民國八十八年九月七日台灣高等法院
台南分院第二審判決（八十八年度上字第一二九號），提起上訴，本院裁定如左：
    主  文
上訴駁回。
第三審訴訟費用由上訴人負擔。
    理  由
按對於第二審判決上訴，非以其違背法令為理由，不得為之，民事訴訟法第四百六十
七條定有明文。依同法第四百六十八條規定，判決不適用法規或適用不當者，為違背
法令。而判決有同法第四百六十九條所列各款情形之一者，為當然違背法令。是當事
人提起上訴，如依民事訴訟法第四百六十八條規定，以第二審判決有不適用法規或適
用法規不當為理由時，其上訴狀或理由書應有具體之指摘，並揭示該法規之條項或其
內容。若係成文法以外之法則，應揭示該法則之旨趣。倘為司法院解釋、或本院之判
例，則應揭示該判解之字號或其內容。如以民事訴訟法第四百六十九條所列各款情形
為理由時，其上訴狀或理由書，應揭示合於該條款之事實。上訴狀或理由書如未依此
項方法表明者，即難認為已對第二審判決之違背法令有具體之指摘，其上訴自難認為
合法。本件上訴人對第二審判決提起上訴，雖以該判決違背法令為由，惟核其上訴理
由狀所載內容，係就原審取捨證據、認定事實之職權行使，及依職權解釋契約所論斷
：兩造於民國八十八年七月五日達成之協議，具有和解之性質，上訴人即不得再就和
解前系爭房屋之瑕疵有所主張。查系爭第七十二號停車位乃為上訴人於協議中自行挑
選，以取代原契約約定之第四八號合法停車位；而上訴人又不能舉證證明系爭房屋所
在之大樓，其樑柱混凝土抗壓強度不足，則於被上訴人已履行協議書之泰半約定後，
上訴人以尚不能影響整體房屋利用價值之木門部分尚未裝置為由，所為解除系爭買賣
契約之意思表示，自不生效力。從而，上訴人基於契約解除回復原狀之法律關係，訴
請被上訴人分別連帶加倍返還已付價金各本息予上訴人，為無理由，不應准許等情，
指摘其為不當，並就原審已論斷者，泛言違背法令，而未具體說明該論斷究有何不適
用法規、適用法規不當、或合於民事訴訟法第四百六十九條所列各款之事實，難認對
該判決之如何違背法令已有具體之指摘，依首揭說明，應認其上訴為不合法。
據上論結，本件上訴為不合法。依民事訴訟法第四百八十一條、第四百四十四條第一
項、第九十五條、第七十八條，裁定如主文。
中      華      民      國     九十     年      一      月     十一     日
                              最高法院民事第六庭
                                  審判長法官  朱  錦  娟
                                        法官  蘇  達  志
                                        法官  顏  南  全
                                        法官  陳  碧  玉
                                        法官  劉  延  村
      右正本證明與原本無異
                                              書  記  官
中      華      民      國     九十     年      一      月     二十     日


司法院資訊處製作；財團法人民間司法改革基金會備份。
